臺灣板橋地方法院刑事判決　　　　　　　95年度訴字第3906號
公　訴　人　臺灣板橋地方法院檢察署檢察官
被　　　告　甲○○
　　　　　　　　　　（現另案於臺灣臺北監獄）
上列被告因妨害公務案件，經檢察官提起公訴（95年度毒偵字第
7625號），被告於準備程序中就被訴事實為有罪之陳述，經法官
告知簡式審判程序之旨，並聽取公訴人及被告之意見後，依刑事
訴訟法第二百七十三條之一第一項規定，裁定由受命法官進行簡
式審判程序，本院判決如下：
    主  文
甲○○施用第一級毒品，處有期徒刑捌月，扣案第一級毒品海洛
因參包（合計驗餘淨重貳點柒玖公克）沒收銷燬之，如附表壹所
示之物均沒收；又施用第二級毒品，處有期徒刑陸月，扣案第二
級毒品安非他命貳包（合計淨重壹點參公克）沒收銷燬之，扣案
如附表貳所示之物均沒收。應執行有期徒刑壹年；扣案第一級毒
品海洛因參包（合計驗餘淨重貳點柒玖公克）、第二級毒品安非
他命貳包（合計淨重壹點參公克）沒收銷燬之，如附表壹、附表
貳所示之物均沒收。
    事  實
一、甲○○曾於民國九十二年間，因施用毒品案件，經臺灣士林
    地方法院檢察署以九十二年度毒偵字第六八二號起訴並戒治
    ，於九十三年一月九日執行戒治完畢出所。嗣並經臺灣高等
    法院以九十三年度上訴字第五八八號判處有期徒刑一年確定
    。又因竊盜案件，經臺灣士林地方法院以九十二年度易字第
    六四０號判處有期徒刑六月確定。上開二案定應執行有期徒
    刑一年四月確定，現執行中（於本件不構成累犯）。詎仍未
    戒除毒癮，明知海洛因、安非他命係現行之毒品危害防制條
    例所列之第一級、第二級毒品，不得施用、持有，仍分別基
    於施用海洛因及安非他命之犯意，於九十五年十一月七日為
    警採尿前分別回溯二十六及九十六小時內之某時，在臺北縣
    中和市○○路三四七巷六弄二五號一樓其母親住處，分別以
    注射及摻入香菸、燒烤吸食煙霧方式，施用第一級毒品海洛
    因及以吸食器工具施用第二級毒品安非他命，嗣於同日下午
    六時三十分許，為警在上址查獲，並扣得第一級毒品海洛因
    三包（共計驗餘淨重二點七九公克）、第二級毒品安非他命
    二包（共淨重一點三公克）、及其所有供施用安非他命所用
    之電子磅秤一臺、安非他命吸食器一組、分裝勺二支及分裝
    袋五十只等物。
二、案經臺北縣政府警察局三重分局報請臺灣板橋地方法院檢察
    署檢察官偵查起訴。被告於準備程序中就被訴事實為有罪之
    陳述，經法官告知簡式審判程序之旨，並聽取公訴人及被告
    之意見後，依刑事訴訟法第二百七十三條之一第一項規定，
    裁定由受命法官以獨任進行簡式審判程序。
    理  由
一、訊據被告甲○○對於上揭時地，施用第一級毒品海洛因、第
    二級毒品安非他命之犯罪事實，於偵查、本院審理中坦承不
    諱，並有供其施用如事實欄所載之白色粉末、磅秤、吸食器
    、分裝塑膠袋等扣案可資佐證。又被告上開為警查獲所採集
    尿液經送鑑定，均呈海洛因代謝物嗎啡陽性及安非他命陽性
    反應此有臺灣檢驗科技股份有限公司九十五年十一月二十四
    日濫用藥物尿液檢驗報告單一紙附卷可稽。按海洛因經注射
    或吸入人體後，約百分之八十於二十四小時內自尿中排出，
    一般而言，尿液中能否驗出嗎啡陽性反應與其投與量、投與
    途徑、採尿時間、個人體質及檢測方法之靈敏度有關，國外
    曾有文獻報導注射六毫克之海洛因鹽酸鹽，其代謝物嗎啡之
    平均可檢出時限約為二十六小時，業經行政院衛生署藥物食
    品檢驗局於八十一年九月八日以藥檢壹字第八一一四八八五
    號函述綦詳）。復參以被告該日亦為警扣得供其施用之白色
    粉末四包，經送法務部調查局鑑定，其中三包確為第一級毒
    品海洛因（經取樣部分檢驗用罄，驗餘淨重二點七九公克；
    空包裝總重一點０四公克；該次扣案四包白色粉末中有一包
    經檢驗結果未發現法定毒品成分）無誤，有該局九十五年十
    二月十七日調科壹字第０９５２３０４８２４０號鑑定通知
    書一紙在卷可稽，足認被告於偵查中自白其於九十五年十一
    月七日查獲前有施用海洛因及安非他命一節，應認與事實相
    符，堪以採信。此外復有甲○○所有，供施用安非他命所用
    之電子磅秤一臺、安非他命吸食器一組、分裝勺二支及分裝
    袋五十只等物扣案。綜上，俱徵被告上開自白施用安非他命
    、海洛因之犯行，核與事實相符，均堪採信。再被告前於九
    十二年四月二十四日經本院以九十二年度毒聲字第一一九０
    號裁定強制戒治；又於九十二年間因施用毒品案件，經臺灣
    士林地方法院檢察署以九十二年度毒偵字第六八二號起訴並
    戒治，於九十三年一月九日執行戒治完畢出所，此有臺灣高
    等法院被告前案紀錄表一份附卷可憑，足認被告係上述勒戒
    執行完畢釋釋放後五年內再犯施用第一級、第二級毒品之罪
    。本案事證明確，被告犯行洵堪認定，應依法論科。
二、按海洛因、安非他命係毒品危害防制條例第二條第二項第一
    款、第二款所明定之第一級、第二級毒品，不得非法持有、
    施用。核被告所為，係犯毒品危害防制條例第十條第一項之
    施用第一級毒品海洛因罪，及同條第二項之施用第二級毒品
    安非他命罪。其施用第一級毒品海洛因前後持有海洛因，施
    用第二級毒品前後持有第二級毒品之低度行為，應為施用第
    一級毒品、第二級毒品之高度行為所吸收，均不另論罪。被
    告所犯上開施用第一級毒品、施用第二級毒品二罪間，犯意
    各別，構成要件互殊，應分論併罰。爰審酌被告前有施用毒
    品犯罪科刑紀錄（見前開臺灣高等法院被告前案紀錄表），
　　素行不佳，其犯罪之動機、目的、手段，施用毒品戕害一己
　  身心健康，惟未對他人造成實際危害，其施用毒品之種類、
    時間及扣案毒品海洛因之數量，暨犯後坦承犯行之態度等一
    切情狀，分別量處如主文所示之刑，並定其應執行刑，以資
    儆懲。
三、沒收部分：
（一）警方於九十五年十一月七日扣案海洛因三包（驗餘淨重二
      點七九公克），並於九十五年十一月七日扣案安非他命二
      包（淨重一點三公克），均係查獲之第一級及第二級毒品
      ，俱如前述，應依毒品危害防制條例第十八條第一項前段
      之規定，宣告沒收銷燬之；取樣之海洛因部分，因檢驗用
      罄而滅失，爰不另為沒收銷燬之諭知。
（二）又供盛裝上開毒品海洛因之外包裝（塑膠）袋三只（詳附
　    表壹所示）、供盛裝上開毒品安非他命之外包裝（塑膠）
      袋二只（詳附表二編號一所示）、電子磅秤一台、分裝勺
      二支、同日扣案之吸食器一組（詳附表貳所示），係被告
      所有供其施用安非他命時所用之物；同日扣案之分裝（塑
      膠）袋五十只，係被告所有供施用安非他命預備使用之物
      。上述各節業據被告供明在卷，爰依刑法第三十八條第一
      項第二款規定宣告沒收之。至九十五年十一月七日扣案之
      不明物一包，起訴書誤為毒品海洛因，經法務部調查局鑑
      定未發現法定毒品成分，顯與被告施用毒品海洛因、安非
      他命之犯行無涉，爰不為沒收之諭知，附此敘明。
據上論斷，應依刑事訴訟法第二百七十三條之一第一項、第二百
九十九條第一項前段，毒品危害防制條例第十條第一項、第二項
、第十八條第一項前段，刑法第十一條前段、第五十一條第五款
、第三十八條第一項第二款，判決如主文。
本案經檢察官張瑞娟到庭執行職務。
中　　華　　民　　國　　96　　年　　2 　　月　　8 　　日
                  刑事第七庭    法　官   胡堅勤
以上正本證明與原本無異
如不服本判決應於送達後10日內向本院提出上訴狀
                                書記官   梁宜庭
中　　華　　民　　國　　96　　年　　2 　　月　　8 　　日
附表壹：
　供盛裝九十五年十一月七日扣案毒品海洛因之外包裝（塑膠）
  袋三只（總重一點０四公克）。
附表貳：
一、吸食器一組、分裝勺二支、電子磅秤一台、空分裝（塑膠）
    袋五十只。
二、供盛裝九十五年十一月七日扣案毒品安非他命之外包裝（塑
    膠）袋二只。
                                書記官　梁宜庭
中　　華　　民　　國　　96　　年　　1 　　月　　22　　日
附錄本案論罪科刑法條全文：
 毒品危害防制條例第10條
 施用第一級毒品者，處 6 月以上 5 年以下有期徒刑。
 施用第二級毒品者，處 3 年以下有期徒刑。
